【裁判字號】    97,聲,3430
【裁判日期】    980227
【裁判案由】    發還擔保金
【裁判全文】
臺灣板橋地方法院民事裁定              97年度聲字第3430號
聲  請  人
即  債權人  聯邦商業銀行股份有限公司
法定代理人  甲○○
代  理  人  乙○○
相  對  人
即  債務人  丙○○
上列聲請人聲請發還擔保金事件，本院裁定如下：
    主  文
聲請駁回。
聲請程序費用由聲請人負擔。
    理  由
一、本件聲請意旨略以：聲請人與相對人間因清償債務事件，前
    依本院96年度裁全字第3117號民事裁定，提供面額新臺幣10
    0,000元之95年度甲類第1期中央政府建設公債為提存物後，
    聲請就相對人之財產予以假扣押在案。茲因聲請人業已撤回
    假扣押之執行程序，並聲請本院發函通知相對人行使權利而
    未為行使。為此，爰依法聲請返還前開提存物等語，並提出
    本院96年度裁全字第3117號民事裁定、96年度存字第2606號
    提存書、板院輔96執全祿字第1823號塗銷查封登記書、板院
    輔民慈97年度聲字第2250號函等影本各1 份為證。
二、按訴訟終結後，供擔保人證明已定20日以上之期間，催告受
    擔保利益人行使權利而未行使，或法院依供擔保人之聲請，
    通知受擔保利益人於一定期間內行使權利並向法院為行使權
    利之證明而未證明者，法院應依供擔保人之聲請，以裁定命
    返還其提存物或保證書，民事訴訟法第104 條第1 項第3 款
    定有明文。又依同法第106 條規定，前開規定於其他依法令
    供訴訟上之擔保者，亦準用之。
三、經查，聲請人聲請本院於民國96年5月4日以96年度裁全字第
    3117號裁定准予假扣押，聲請人並據以聲請本院以96年度執
    全字第1823號假扣押執行程序對相對人之財產予以假扣押在
    案。嗣聲請人已於96年7月3日具狀向本院執行處撤回前開假
    扣押執行程序等情，業據本院依職權調取上開卷宗核閱屬實
    ，應認已符合民事訴訟法第104條第1項第3 款所定之「訴訟
    終結」情形。惟聲請人雖主張其已於97年8 月28日以板院輔
    民慈97年度聲字第2250號函通知相對人行使權利乙節，固亦
    據本院調取該聲請催告行使權利案卷查明無訛，然本院前揭
    函文乃係向非屬相對人住所之臺北縣雙溪鄉定福23之1 號為
    送達，且雖係由其母賴張珠代為簽收，然賴張珠並非相對人
    之同居人，此有相對人之最新戶籍謄本附卷足憑，自難認已
    對相對人為合法送達。綜上所述，本件聲請人既尚未合法催
    告相對人行使權利，則其向本院聲請發還前開所提存之擔保
    物，顯與民事訴訟法第104 條第1 項第3 款之要件不符，不
    能准許。
四、依民事訴訟法第95條、第78條，裁定如主文。
中    華    民    國    98    年    2     月    27    日
                  民事第一庭法  官  黃若美
以上正本證明與原本無異。
如不服本裁定應於送達後10日內向本院提出抗告狀，並應繳納抗
告裁判費新台幣1,000 元整。
中    華    民    國    98    年    2     月    27    日
                            書記官  江怡萱


司法院資訊處製作；財團法人民間司法改革基金會備份。
